

PERFIL

Tecnólogo en desarrollo de software, especializado en crear e implementar soluciones productivas. Tengo experiencia en el desarrollo de aplicaciones web, integración de enlaces de pago y diseño de páginas para cursos en la plataforma Odoo. También he gestionado la instalación de equipos en salas de cómputo y configuración de aplicaciones educativas en los diferentes equipos.

He trabajado como profesor en cursos extracurriculares, enseñando competencias básicas a niños de 6 a 16 años. Me destaco en atención al cliente y tengo habilidades en investigación e innovación, liderazgo y trabajo en equipo bajo presión. Me adapto fácilmente a los cambios y mantengo excelentes relaciones interpersonales.

CONTACTO

TELÉFONO: 3164675641

CORREO ELECTRÓNICO: quarinfuentes@gmail.com

REFERENCIAS PERSONALES

ING ZAIRA ALAYON 3112415498

LIC LUCILA ROA 3112489183

JAIRO STEVEN GUARIN FUENTES

EDUCACIÓN

Tecnólogo en desarrollo de software UNIAGUSTINIANA

2024, Bogotá D.C

Técnico en salud seguridad en el trabajo

INCAP

2020, Bogotá D.C

Tecnólogo en Diseño de elementos metalmecánicos para su fabricación

2018 Bogotá D.C

Técnico mecanizado de productos metalmecánicos

SENA Bachiller ITD LAUREANO GOMEZ

2016 Bogotá D.C

EXPERIENCIA ACADEMICA

TRABAJO DE GRADO PARA EL TECNOLOGO EN DESARROLLO DE SOFTWARE

Desarrollo de una aplicación web sobre personalización de prendas de vestir Director: Ing Mauricio Alonso universidad Uniagustiniana Bogotá D.C 2024

CURSO JUNIOR CYBERSECURITY ANALYST CAREER PATH (CISCO 2024)
CURSO HCIA-SEGURITY V4.0 SPANISH (HUWEY 2024)

CURSO FRONTEND (UNIAGUSTINIANA 2023)

EXPERIENCIA LABORAL

BLACK HOUSE - Gestor educativo de tecnología

12 de abril 2023 – 12 junio 2024

Desarrollar página web del proyecto, desarrollar aplicativo de curso mediante la plataforma odoo, integrar link de pago, montaje de sala informática, seguimiento clientes del proyecto, integrar WhatsApp con mensajes automáticos, realizar clases de competencias básicas extracurriculares a niños de 6 a 16 años.

Jefe directo: Andres Cuellar 3202497207

FONDO EMPLEADOS COLSUBSIDIO-Aux call center crédito y ahorro

22 de feb 2023 – 10 abril 2024

Atención al cliente, manejo de asociados por llamada telefónica. Manejo WhatsApp , solicitudes de crédito

Jefe directo: Harold Muños 6012328455

MTS- Aux servicio al cliente

11 de junio 2022 - 15 de noviembre 2022l

Atención al cliente, manejo de funcionarios. Recepción, eventos. Control de ingreso y salida

Jefe directo: Albeiro Ramírez 3132668748

GSS- Atención al cliente

19 de enero 2022 - 9 de junio 2022

Atención al cliente call center, manejo de clientes brindándoles soluciones oportunas

Jefe directo: Albert florez 6018290000

ASSI AGUAS RESIDUALES - Inspector de Seguridad SISO

10 de febrero de 2021 - 20 de agosto de 2021

Supervisar personal en el área de trabajo, hacer capacitaciones según el sistema de gestión, seguridad y salud en el trabajo.

Jefe directo: Ludy Reyna 3142688939

LA ASECENSION PREVISION EXEQUIAL - Ejecutivo Comercial

16 de junio de 2019 - 10 de septiembre de 2020

Atención al cliente, recepción de llamadas, digitación, control y manejo de documentos, manejo de archivo y control, vender a empresas y abrir convenios.

CC:1000723293